臺灣臺中地方法院刑事判決　　　　　　　100年度訴字第611號
公　訴　人　臺灣臺中地方法院檢察署檢察官
被　　　告　林佳右
上列被告因妨害公務等案件，經檢察官提起公訴（100年度偵字
第2150、2206號），經本院合議庭裁定改依簡式審判程序審理，
判決如下：
    主  文
林佳右竊盜，累犯，處有期徒刑伍月，如易科罰金，以新臺幣壹
仟元折算壹日；又損壞公務員職務上掌管之物品，累犯，處有期
徒刑伍月，如易科罰金，以新臺幣壹仟元折算壹日；又竊盜，累
犯，處有期徒刑參月，如易科罰金，以新臺幣壹仟元折算壹日。
應執行有期徒刑壹年，如易科罰金，以新臺幣壹仟元折算壹日。
    犯罪事實及理由
一、犯罪事實：林佳右前於民國88年間，因犯搶奪罪，經國防部
    南部地方軍事法院判處有期徒刑10年6月確定，於95年2月7
    日假釋付保護管束（原至97年9月30日保護管束期滿）。於
    前揭保護管束期間之96年間，因犯竊盜、搶奪罪，經本院以
    96 年度訴字第817號判處7月、8月，應執行有期徒刑1年2月
    確定，嗣經本院以96年度聲減字797號裁定減為有期徒刑3月
    又15日、4月，應執行有期徒刑7月確定。前揭假釋經撤銷，
    應執行殘刑2年7月24日，上揭案件經接續執行，甫於99年1
    月15日縮短刑期執行完畢。詎仍不知悔悟，而為下列犯行：
(一)、基於意圖不法所有之竊盜犯意，於100年1月15日22時許，在
    臺中市○區○○街與東英五街口，以其所有之鑰匙1支（未
    扣案），竊取許森聘所有，由許琮凱管領之車牌號碼4995-N
    H號自用小客車1部（價值約新臺幣【下同】10萬元），供己
    為代步之用。
(二)、於100年1月16日凌晨4時30分許，林佳右駕駛前揭竊得之自
    用小客車搭載陳奇賢（業經臺灣臺中地方法院檢察署檢察官
    於100年2月15日以100年度偵字第2150號不起訴處分確定）
    ，在臺中市○○區○○路與太平路口停車休息時，為警據許
    琮凱報案後前往查緝。林佳右恐遭員警查知其竊盜犯行，竟
    基於對依法執行職務之公務員實施強暴及毀損公務員職務上
    掌管物品之犯意，其見制服員警江國銘上前盤問時，急欲駕
    駛上揭自用小客車離開現場，警員許建發駕駛車牌號碼9436
    -SJ號警車阻擋在林佳右所駕駛車輛之前方，林佳右見狀先
    將車倒退，然許建發警員仍駕車向之逼近，林佳右即為以所
    駕駛之車輛往左閃避而衝撞警車之強暴行為，致該警車前保
    險桿掉落，造成前避震器上座、前避震器防塵套、H8燈泡損
    壞（修復費用共3420元），不堪使用。旋即駕車加速離開，
    行至臺中市○○區○○路與永義路交岔路口即棄車逃逸。
(三)、林佳右前揭時間、地點棄車後，因欠缺交通工具返家，竟基
    於意圖為自己不法所有之竊盜犯意，於100年1月16日凌晨5
    時10分許，在臺中市太平區○○○○○街3巷35號前，以其
    所有之機車鑰匙1支（未扣案），竊取陳伯聰所有之車牌號
    碼JOW-583號重型機車1部（價值約1萬元），得手後作為代
    步之用。嗣為警於同日18時許，在林佳右臺中市○里區○○
    路○段63號住處查獲。另林佳右於警方尚未發現其竊取陳伯
    聰所有之車牌號碼JOW-583號重型機車之竊盜犯行前，即向
    警員自首而願接受裁判。
二、證據名稱：
(一)、被告於警詢、偵查及本院審理時之自白。
(二)、證人陳奇賢、證人即被害人許琮凱、陳伯聰於警詢、偵查中
    之證述、證人許建發、江國銘、丁淦嵐於本院審理時之證述
    。
(三)、臺中市政府警察局太平分局指認犯罪嫌疑人紀錄表乙份、扣
    押物品目錄表、贓物認領保管單、臺中市警察局車輛尋獲電
    腦輸入單、刑案現場測繪圖各2份、現場及巡邏車車損照片9
    張、監視錄影翻拍照片14張等附卷可參。
三、論罪科刑部分：
(一)、核被告林佳右就犯罪事實欄(一)、(三)所為，均係犯刑法第320
    條第1項之普通竊盜罪；就犯罪事實欄(二)所為，係犯刑法第
    135條第1項妨害公務執行罪、同法第138條毀損公務上掌管
    之物品罪。
(二)、被告所犯對於公務員依法執行職務時施強暴及毀損公務上掌
    管之物品2罪間，為一行為同時觸犯數罪名之想像競合犯，
    應從一重之毀損公務上掌管之物品罪處斷。
(三)、被告前於88年間，因犯搶奪罪，經國防部南部地方軍事法院
    判處有期徒刑10年6月確定，於95年2月7日假釋付保護管束
    （原至97年9月30日保護管束期滿）。於前揭保護管束期間
    之96年間，因犯竊盜、搶奪罪，經本院以96年度訴字第817
    號判處7月、8月，應執行有期徒刑1年2月確定，嗣經本院以
    96年度聲減字797號裁定減為有期徒刑3月又15日、4月，應
    執行有期徒刑7月確定。前揭假釋經撤銷，應執行殘刑2年7
    月24日，上揭案件經接續執行，甫於99年1月15日縮短刑期
    執行完畢，有臺灣高等法院被告前案紀錄表乙份附卷可參，
    其於有期徒刑執行完畢後5年內，故意再犯本件有期徒刑以
    上之3罪，均為累犯，各應依刑法第47條第1項規定加重其刑
    。
(四)、又刑法第62條所謂「發覺」，固非以有偵查犯罪職權之機關
    或人員確知其人犯罪無誤為必要，而於對其發生嫌疑時，即
    得謂為已發覺；但此項對犯人之嫌疑，仍須有確切之根據得
    為合理之可疑者，始足當之，若單純主觀上之懷疑，要不得
    謂已發生嫌疑（最高法院72年臺上字第641號判例參照）。
    經查：證人即本案查獲員警丁淦嵐於本院審理時結證稱：被
    告撞到巡邏車的當天，有民眾來報案說他的機車在太平二十
    三街3巷35號前失竊，這個地點就是在被告棄車逃逸的地點
    附近，警方有聯想到那輛機車是不是就是被告騎走的。伊等
    只是聯想而已，沒有其他積極的證據，當時覺得時間跟地點
    都很吻合。伊去被告家之前，曾在被告住處附近找尋該失竊
    機車，但沒有找到，當時警方並沒有調閱監視器畫面，因為
    被告到派出所後就承認該機車是他偷的，而且還帶伊去棄置
    機車的地點，找到該機車，所以沒有去調閱監視器畫面等語
    明確（見本院100年3月18日審理筆錄第4至6頁），則依證人
    丁淦嵐警員所述，並參酌被告確於警詢時即坦承竊取該機車
    （見警卷第9頁）、警員丁淦嵐於100年1月17日所制作之職
    務報告（見警卷第4頁），則於被告向警方坦承竊取陳伯聰
    所有之車牌號碼JOW-583號重型機車前，警方尚未有確切之
    根據可推認犯罪嫌疑人為何人，依上開說明，堪認被告確有
    對於未被發覺之犯罪自首而接受裁判之情事，是就被告前揭
    竊取機車犯行部分，爰依刑法第62條前段規定，減輕其刑，
    且依法先加後減之。
(五)、被告所犯上開2次竊盜罪、1次毀損公務上掌管之物品罪間，
    犯意各別，應予分論併罰。
(六)、爰審酌被告有竊盜、搶奪等前科，有臺灣高等法院被告前案
    紀錄表乙份在卷可參，素行非佳，正值青壯年，不思循正途
    以謀正當利益，隨意行竊他人物品，缺乏對他人財產權須予
    以尊重之觀念，又為脫免逮捕，無視於公權力，對於依法執
    行職務之警員施以強暴並損壞公務員職務上掌管之物品，惟
    念及被告犯後坦承犯行，兼衡酌被害人許琮凱、陳伯聰於事
    後均已領回遭竊物品，被害程度稍有減輕，及其犯罪之手段
    、目的等一切情狀，分別量處如主文所示之刑，並定應執行
    刑及易科罰金之折算標準，以示懲儆。
(七)、至被告用以竊取前開自用小客車、機車之鑰匙各1支，雖係
    被告所有之物，然被告於本院審理時陳稱，該等鑰匙均已遺
    失等語（見本院100年3月18日審理筆錄第7頁），為免日後
    執行困難，是就該等鑰匙不為沒收之諭知，附此敘明。
據上論斷，應依刑事訴訟法第273條之1第1項、第299條第1項前
段、第310條之2，刑法第135條第1項、第138條、第320條第1項
、第55條、第47條第1項、第62條前段、第51條第5款、第41條第
1項前段，刑法施行法第1條之1第1項、第2項前段，判決如主文
。
中    華    民    國   100    年    4     月    1     日
                        臺灣臺中地方法院刑事第十三庭
                            法  官  劉麗瑛
以上正本證明與原本無異。
如不服本判決應於收受判決後10日內向本院提出上訴書狀，並應
敘述具體理由；其未敘述上訴理由者，應於上訴期間屆滿後20日
內向本院補提理由書（均須按他造當事人之人數附繕本）「切勿
逕送上級法院」。
                            書記官  王玟
中    華    民    國   100    年    4     月    1     日
附錄論罪科刑法條
中華民國刑法第320條第1項
意圖為自己或第三人不法之所有，而竊取他人之動產者，為竊盜
罪，處5年以下有期徒刑、拘役或5百元以下罰金。
中華民國刑法第135條第1項
對於公務員依法執行職務時，施強暴脅迫者，處3年以下有期徒
刑、拘役或3百元以下罰金。
中華民國刑法第138條
毀棄、損壞或隱匿公務員職務上掌管或委託第三人掌管之文書、
圖畫、物品，或致令不堪用者，處5年以下有期徒刑。